臺灣臺北地方法院刑事判決　　　　　　　 100年度自字第38號
自　訴　人　莊榮兆
被　　　告　馬英九　中華民國現任總統
上列自訴人因違法案件提起自訴，本院判決如下：
    主  文
本件自訴不受理。
    理  由
一、本件自訴意旨詳如附件一之「刑事續呈應據新事證據92年舊
    制自訴兼陳訴起訴理由狀」所載。
二、按自訴之提起，應委任律師行之；自訴人未委任代理人，法
    院應定期間以裁定命其委任代理人，逾期仍不委任者，應諭
    知不受理之判決，刑事訴訟法第319 條第2 項、第329 條第
    2 項分別定有明文。又按不受理判決，得不經言詞辯論為之
    ，同法第343 條準用第307 條亦明。
三、查本件自訴人莊榮兆提起本件自訴時，並未委任律師行之，
    且未記載「全部被告」之姓名、年齡、住所，或其他足資辨
    別之特徵，更未按被告人數提出繕本（詳附件一狀紙），是
    本院先於民國100 年4 月28日以裁定命自訴人應於收受裁定
    送達後7 日內補正，此有該裁定乙件在卷可稽，後自訴人於
    同年5 月4 日補提附件二之「刑事為舊制時點合法自訴免強
    制律師好法官勿步邵燕玲無人性執法當恐龍否則附民請移民
    庭兼請准閱全卷狀」到院，對此：就被告而言，自訴人業
    已載明係「馬英九」，雖贅述「（詳100.03.01 法治報法官
    不忠於法律確比畜生不如... ）」之語，但仍應認本案被告
    身分已明；就所訴事實而言，依附件二特註欄所載「憑包
    公級法官林新紘85自1391號認自訴人自訴有理由，而指83上
    易1482號為黃奇新主犯脫罪之枉判失拘束力，而判共犯黃政
    淮一年半侵害莊榮兆著作權... 」暨實體方面所載「即證被
    告有偽文及誣告勿以枉法裁判轉焦而不受理及駁訴... 」等
    語，顯與附件一自訴人案號欄所引本院87年度自字第928 號
    案件係自訴「被告馬英九涉嫌於民國83年間，受監察院囑託
    調查臺灣臺中地方法院檢察署檢察官李慶義偵辦該署82年度
    他字第1346號等案件有無違失一案，明知李慶義檢察官違法
    失職，竟於函覆監察院之公文書中故意不實登載為無違失，
    因認被告涉犯刑法第213 條之公務員登載不實罪嫌云云」有
    所不同（見卷附本院該自訴不受理之判決），是應認自訴人
    提起之本件自訴，雖與該前揭另案之被告均同為馬英九，但
    所訴事實並不相同，是應認自訴人此次乃新提起一自訴案件
    ，是否合法自應逕依此次提起之自訴獨立判斷，而與該他案
    無關；就強制委任律師之法定自訴要件而言，自訴人雖補
    狀如附件二，但迄今仍未委任律師為自訴代理人，雖引據「
    程序方面... 」之論述欲謂此次無庸委任律師，然該論述之
    重點仍應係「二、... 而自訴行為是否合法，係以提起時之
    法律規定為準... 」，本件自訴人既係於100 年4 月15日提
    起本件自訴，雖曰應據舊制（准予）自訴云云，但承前所述
    ，本件自訴乃新提起之自訴案件，自無所謂應據舊制無庸委
    任律師代理之餘地，自訴人此部分主張，容有誤會，則自訴
    人既已逾期，迄今仍未委任律師代理以補正上開程序上之欠
    缺，是其提起本件自訴顯不合法，揆諸首揭說明，爰不經言
    詞辯論，逕為諭知不受理之判決。
據上論斷，應依刑事訴訟法第329 條第2 項、第343 條、第303
條第1 款、第307 條，判決如主文。
中    華    民    國   100    年    5     月    25    日
                  刑事第五庭  審判長法  官  黃程暉
                                    法  官  張詩芸
                                    法  官  吳勇毅
上正本證明與原本無異。
如不服本判決應於收受送達後10日內向本院提出上訴書狀，並應
敘述具體理由；其未敘述上訴理由者，應於上訴期間屆滿後20日
內向本院補提理由書（均須按他造當事人之人數附繕本）「切勿
逕送上級法院」。
                                    書記官  游秀珠
中    華    民    國   100    年    5     月    25    日